【裁判字號】    97,訴,3247
【裁判日期】    971113
【裁判案由】    毒品危害防制條例
【裁判全文】
臺灣臺中地方法院刑事判決              97年度訴字第3247號
公  訴  人  臺灣臺中地方法院檢察署檢察官
被      告  庚○○
                    現於臺灣臺中監獄執行中
指定辯護人  本院公設辯護人 壬○○
上列被告因毒品危害防制條例案件，經檢察官提起公訴（97年度
偵字第14371號、第18610號），並經到庭實行公訴之檢察官追加
起訴，本院判決如下：
    主    文
庚○○所犯如附表一編號一至十二所示之罪，應處如附表一編號
一至十二所示之刑，與真實姓名不詳之成年男子共同販賣毒品所
得新臺幣壹萬陸仟佰元連帶沒收，如全部或一部不能沒收時，
以其財產連帶抵償之；扣案之第一級毒品海洛因貳拾包（鑑定後
合計淨重參點玖陸公克，空包裝總重伍點零柒公克）沒收銷燬之
，扣案之三星牌手機（序號000000000000000，含門號00000000
00號之SIM卡壹張）壹支、BENQ牌手機（序號000000000000000）
壹支、NOKIA牌手機（序號000000000000000）壹支均沒收。又所
犯如附表二編號一所示之罪，應處如附表二編號一所示之刑。應
執行有期徒刑拾玖年，與真實姓名不詳之成年男子共同販賣毒品
所得新臺幣壹萬陸仟佰元連帶沒收，如全部或一部不能沒收時
，以其財產連帶抵償之，扣案之第一級毒品海洛因貳拾包（鑑定
後合計淨重參點玖陸公克，空包裝總重伍點零柒公克）沒收銷燬
之；扣案之三星牌手機（序號000000000000000，含門號0000000
000號之SIM卡壹張）壹支、BENQ牌手機（序號000000000000000
）壹支、NOKIA牌手機（序號000000000000000）壹支均沒收。
其餘被訴如附表三編號一至三所示之販賣第一級毒品海洛因、第
二級毒品甲基安非他命部分均無罪。
    犯罪事實
一、庚○○（綽號：王哥；兄仔）前因槍砲彈藥刀械管制條例及
    毒品危害防制條例案件，經本院以93年度訴字第3085號、93
    年訴字第2939號判決分別判處有期徒刑1年6月、8月、3月確
    定，經合併定其應執行刑為2年3月，於民國95年12月14日因
    縮短刑期假釋出監，本應至96年7 月19日假釋期間始行屆滿
    。嗣庚○○又因另案遭撤銷假釋，原應入監執行所餘殘刑，
    惟適逢中華民國96年罪犯減刑條例於96年7 月16日正式施行
    ，庚○○所犯上開各罪遂由本院以97年度聲減字第106 號裁
    定均予減刑，各減為有期徒刑9月、4月、1 月15日，並定應
    執行刑為有期徒刑1年1月15日確定，惟庚○○於95年12月14
    日假釋出監時業已執行1年6月12日，因其減刑前已執行之刑
    期經折抵後，已逾法院所諭知上開減刑後之刑期，而免予執
    行上開殘刑，是其有期徒刑已執行完畢。詎猶不知悔改，明
    知海洛因業經毒品危害防制條例列為第一級毒品管制，未經
    許可，不得販賣，竟與真實姓名不詳之成年男子基於共同販
    賣第一級毒品海洛因以營利之犯意聯絡，而分別在如附表一
    所示之時、地，販賣第一級毒品海洛因供如附表一所示之販
    賣對象施用。另基於轉讓第一級毒品犯意，自97年1 月起一
    星期2 次，無償接續轉讓第一級毒品海洛因予同居之女友癸○○施用。嗣庚○○因另案通緝，遂於97年6月12日下午4時
    30 分，在南投縣草屯鎮○○路○段391號旁空地，為警當場
    逮捕，並執行附帶搜索扣得其所有之海洛因2 包、甲基安非
    他命1 包（送驗數量0.1682公克，驗餘數量0.1669公克）；
    並經同意搜索而於庚○○所使用之車牌號碼：6220─ＵＣ號
    自小客車而扣得其所有之海洛因18包（本件共扣得海洛因20
    包，鑑定後合計淨重3.96公克，空包裝總重5.07公克）、三
    星手機一支（序號000000000000000，含門號0000000000 號
    之SIM卡壹張）、BENQ廠牌手機（序號000000000000000）及
    NOKIA手機（序號000000000000000）各一支，始查獲上情。
二、案經臺中縣警察局刑警大隊報請臺灣臺中地方法院檢察署檢
    察官偵查起訴。
    理      由
壹、程序方面：
一、按被告以外之人於審判外之言詞或書面陳述，除法律有規定
    者外，不得作為證據。又按被告以外之人於偵查中向檢察官
    所為陳述，除顯有不可信之情況者外，得為證據，刑事訴訟
    法第159條第1項、第159條之1第2 項定有明文。縱偵查中對
    被告以外之人所為之偵查筆錄，或被告以外之人向檢察官所
    提之書面陳述，性質上均屬傳聞證據。惟現階段刑事訴訟法
    規定檢察官代表國家偵查犯罪、實施公訴，依法其有訊問被
    告、證人及鑑定人之權，證人、鑑定人且須具結，而實務運
    作時，檢察官偵查中向被告以外之人所取得之陳述，原則上
    均能遵守法律規定，不致違法取供，其可信度極高，故被告
    以外之人前於偵查中已具結而為證述，除反對該項供述得具
    有證據能力之一方，已釋明顯有不可信之情況外，不宜以該
    證人未能於審判中接受他造之反對詰問為由，即遽指該證人
    於偵查中之陳述不具證據能力。在本案中，證人辛○○於檢
    察官偵訊時業經具結，且遍觀偵查全卷，亦查無其遭違法取
    供或非出於自由意志陳述之情狀，辯護人又未能提出任何確
    切之證據證明證人辛○○於偵查中之具結證詞有何顯不可信
    之情況，則依刑事訴訟法第159 條之1第2項規定，證人辛○○於偵查中經具結之證言，得例外具有證據能力。
二、又按被告以外之人於審判中有下列情形之一，其於檢察事務
    官、司法警察官或司法警察調查中所為之陳述，經證明具有
    可信之特別情況，且為證明犯罪事實之存否所必要者，得為
    證據：「．．．滯留國外或所在不明而無法傳喚或傳喚不到
    者。」，刑事訴訟法第159 條之3第3款定有明文。而所謂傳
    喚不到者，須具有相當程度之持續性，證明之形式為自由證
    明，現今實務上作法係依先前筆錄所記載之居住地送達，如
    無法送達，則可透過囑警調查或函詢戶籍資料為其是否所在
    不明之立證。經查，證人癸○○於警詢筆錄中留存之居住地
    為臺中市○區○○路三段266號10樓之2，戶籍地則為臺中縣
    清水鎮○○里○鄰○○路134號，經本院於審理中依其居住地
    址為送達，為寄存送達，再命警多次前往上開居住地址及戶
    籍地拘提，均無法拘提到案，亦無另案在監在押情形，此有
    本院送達證書、癸○○之個人基本資料、拘提報告書、臺灣
    高等法院在監在押全國紀錄表等在卷可稽。而證人癸○○其
    於警詢中之供述，係在自由意識下所為，又為其親身所經歷
    見聞，且警詢時離案發時間較近，記憶鮮明，應無誤記情形
    ，具有可信之特別情況，又為證明犯罪事實存否所必要，依
    首揭條文規定，證人癸○○警詢中之供述證據具有證據能力
    。被告庚○○之指定辯護人即本院公設辯護人認證人癸○○
    於警詢中所為證述，為審判外之陳述，應無證據能力云云，
    為本院所不採。
貳、認定有罪之實體部分：
一、訊據被告庚○○對於如附表一、二之犯罪事實均坦承不諱，
    其於97年10月23日本院審理時坦承稱：就起訴書所載犯罪事
    實之販賣第一級毒品海洛因予甲○○、丁○○、丙○○、戊○○、辛○○，及追加起訴販賣3 次第一級毒品海洛因予丁○○、無償轉讓第一級毒品海洛因予癸○○施用等犯行，伊
    均認罪等語，核與證人甲○○、丁○○、丙○○、戊○○、
    辛○○、癸○○等人分別於警詢、偵訊或審判中之證述情節
    大致相符（詳如下述）：
（一）證人甲○○於97年9月22日本院審理時結證稱：
      「（有無與庚○○於樹德路之當舖交易？）有，我在警局
      也有講，日期應該是97年3月8日下午3 點多。當天我跟庚○○買新臺幣（下同）1000元第一級毒品海洛因，他要我
      到臺中縣太平市○○路的當舖等他，因他租房子在該棟樓
      。該次我是買1000元之海洛因，我是騎機車過去，庚○○
      站在樓下等我，錢我直接交給庚○○，庚○○拿1 包海洛
      因給我，當時只有我們二人在場」等語。（見97年度訴字
      第3247號卷一第228頁背面）
（二）證人丁○○於97年10月23日本院審理時結證稱：
      「（審判長提示中縣警刑大偵一字第0970009359號警卷右
      下角所標第124 頁之監聽譯文並告以要旨，問：是否有與
      被告通過電話？）我有打0000000000電話，但我不知道對
      方是誰。」、「（何時打該支電話？為何事？）我忘記何
      時打的，我是要找他拿毒品海洛因，拿的意思是我付錢，
      對方給我海洛因。」、「（購買毒品之經過？）時間太久
      我忘記了，應該如同我在警局所述，第一次是在97年4 月
      10日，我用公共電話打0000000000電話，買500 元之海洛
      因，我們約在旱溪西路與太原路口交貨，我是騎機車過去
      ，被告是開車過去的，他沒有下車，靠近我，開駕駛座窗
      戶，我給他500 元，他就當場給我海洛因，過程只有幾秒
      鐘，我拿到海洛因就走了。」、「（提示剛才之警卷第12
      3到124頁之通訊監察譯文並告以要旨，問：0000000000與
      0000000000通話之電話是否你打的？）是。」「（打該通
      電話之目的？『一張』的意思為何？）『一張』是要買10
      00元的海洛因。」「（0000000000、00000000、00000000
      與0000000000的通聯是否你打的？）都是我打的，其中第
      一通電話所講之『一張』也是買1000元之海洛因，是約在
      力行國小。第二通電話所講之內容是指我已經到力行國小
      對面巷子的郵局。第三通電話是說我已經到郵局。當天我
      是騎機車去的，對方是走路過來的，我沒有看到被告，是
      一個不認識的人來交貨的，交貨的人我之前沒有見過，第
      三通電話有說被告會請別人送貨過來。我交1000元給對方
      ，對方再給我1 包海洛因，過程只有幾秒鐘。」、「（提
      示上開警卷右下角第152 頁並告以要旨，問：0000000000
      與0000000000通話是否你打的？）是我打的，也是要拿海
      洛因，我要買800 元的海洛因，我們約在旱溪西路與太原
      路口，當天我是騎機車過去，我有交800元給被告.. 」、
      「（提示上開警卷第右下角第162至163頁並告以要旨），
      問：0000000000、00000000與0000000000之通話是否你打
      的？）是我打的，『一張』的意思是要買1000元之海洛因
      ，我們約在旱溪西路與太原路交貨，我有過去，被告也有
      過去，我給他1000元，他給我1 包1000元的量的海洛因，
      過程只有幾秒鐘。」、「（提示上開警卷右下角第165 至
      166頁並告以要旨，問：0000000000、00000000與0000000
      000 之通話是否你打的？）是我打的，是要買2000元的海
      洛因，我們約在旱溪西路與太原路口，我騎機車過去的，
      現場一台貨車，貨車左邊之方向燈上有夾1包煙，裡面有1
      包海洛因，庚○○叫我將2000元放進煙盒裡，但我怕錢不
      見了，所以就沒有放，但我有拿走海洛因。之後2000元我
      也沒有給庚○○」等語。（見97年度訴字第3247號卷二第
      320頁背面至第321頁背面）
（三）證人丙○○於97年9月22日本院審理時結證稱：
      「（找庚○○均為何事？）我是要跟他買海洛因。」、「
      （97年4 月29日是否跟庚○○買海洛因？）有，我打電話
      給庚○○跟他說我要買2000或3000元海洛因，問他地點，
      他講加油站，因之前我們都是在環中路的加油站交易，所
      以他說加油站我就知道是環中路的加油站。」、「（該次
      如何去加油站？）我開車去，庚○○也是開車去，庚○○
      沒有下車，我下車走過去，庚○○車窗搖下來，我將3000
      元現金交給庚○○，庚○○就立刻從身上拿1 包海洛因給
      我。」、「（4 月30日是否有跟庚○○買毒品？）有，我
      是連續兩天跟庚○○買毒品，4月29日買過後又於4月30日
      購買海洛因，因我施用這麼多。97年4 月30日該次的情形
      是我打電話給庚○○約時間，說我有多少錢，他就要我去
      加油站等他，我也是開車去，庚○○也是開車去，車上沒
      有其他人，我下車，庚○○沒有下車，我沒有上庚○○的
      車，庚○○將駕駛座的窗戶搖下來，我拿2000或3000元現
      金給庚○○，隔約20秒後庚○○就從身上拿1 包海洛因給
      我。」、「（97年5 月15日是否有跟庚○○買毒品？）有
      ，當天下午5 點多，我用手機打電話給庚○○，我問他在
      何處，他說他在加油站，我說我有多少現金購買，他說好
      就叫我到加油站拿。該次我也是開車去，庚○○是走路去
      ，因我沒有看到車子，庚○○走到我駕駛座旁，我搖下車
      窗，將現金2000或3000元交給庚○○，隔約10秒後庚○○
      就從上衣口袋拿1 包海洛因給我」等語。（見97年度訴字
      第3247號卷一第231頁至第232頁）
（四）證人戊○○於97年9月22日本院審理時結證稱：
      「（什麼情況會找庚○○？）找他拿海洛因的事。」、「
      （『拿』海洛因所指何意？）就是買海洛因的意思。」、
      「（97年4 月29日是否跟庚○○買海洛因？）有，當天我
      在臺中，我用手機聯絡庚○○，我們約在臺中市之『大功
      圓ＫＴＶ』門口，當天我買1000元或2000元我已經忘記了
      。當天我開車過去，庚○○也是開車過去，我先到在『大
      功圓ＫＴＶ』門口等他，我是開紅色ＯＬ─1987號自用小
      客車，我沒有下車，在車上等他，沒有熄火，庚○○開車
      過來停在我旁邊，我在電話中有跟庚○○說我的車號及顏
      色，他車到了之後停在我車子左邊，庚○○也沒有下車，
      我搖下駕駛座車窗，庚○○搖下副駕駛座車窗，我車上沒
      有別人，庚○○之副駕駛座好像沒有坐人。（後改稱）庚○○坐在副駕駛座，他應該是讓別人載來的。我說『一張
      』，『一張』就是1000元，庚○○說對，我就拿現金1000
      元給庚○○，當時我們沒有說話，庚○○就接過我的錢，
      並將原來拿在手上用衛生紙包的海洛因1 包丟給我，之後
      他先走，我也跟著走了。坐庚○○旁邊那個人都沒有講話
      ，我沒有看到他有拿東西給庚○○。」、「（如何稱呼庚○○？）我叫他『王哥』。」、「（4 月30日是否向庚○○買毒品？）我忘記了，我只記得我有向庚○○購買2 次
      海洛因。」、「（提示中檢97年度他字第1870號卷第34頁
      並告以要旨，問：是否連續於97年4月29日、97年4月30日
      兩天向庚○○購買毒品？）有，曾約在臺中市之義大利汽
      車旅館附近交易。」、「（該次是如何約的？）我也是打
      電話約的，地點是庚○○指定的，我是開上開之紅色自用
      小客車到現場，那次庚○○好像沒有去，是另外一個年輕
      人騎機車到現場的。」、「（你跟庚○○以電話約定後，
      為何庚○○未到臺中市之義大利汽車旅館？）應該是庚○○叫別人拿海洛因給我。」、「（如何知道是庚○○派來
      的？）因那個年輕人問我是否為『王哥』的朋友，我說『
      是』、『1000元』，他就拿海洛因1 包給我，我就將1000
      元交給他」、「（提示中檢97年度他字第1870號卷第34頁
      之通聯紀錄、第42頁之偵訊內容並告以要旨，問：依據00
      00000000、0000000000行動電話，於97年4 月30日之通聯
      紀錄內容，有提到『你拿二張嗎』，『三』；且你於97年
      5月28日偵訊時，檢察官問你於97年4月30日之購買多少數
      量？你回答『本來是3000，後來他拿1 小包給我，我給他
      2000元』，但你今日證述於97年4 月30日在臺中市之義大
      利汽車旅館只有交付1000元給前來的年輕人，你所述的『
      1000元』，明顯與上開通聯紀錄及偵訊內容不符，請確認
      你於97年4月30日到底是交付多少金額給對方？）97年4月
      30日我確實是交2000元給對方」等語。（見97年度訴字第
      3247號卷一第235頁至第239頁背面）
（五）證人辛○○於97年5月28日檢察官偵訊時結證稱：
      「（提示監聽譯文，問：0000000000與0000000000號於97
      年5月7日通聯，內容是『喂』『大仔』『恩』『我是黑腳
      的七仔，我跟講我要一尾，可以改大尾嗎？因為黑腳最近
      都沒有收入，梅雨季節』『好』『在多位』『加油站』，
      這是誰與誰的通聯？）我跟王仔。」、「（通聯目的？）
      我跟王仔要買海洛因。」、「（本次購買多少數量？）10
      00元。」、「（在何處交貨？）臺中市的殺豬場那邊，旁
      邊好像有一個菜市場，好像是太原那邊。」、「（何人來
      交貨？）王仔。」、「（你將款項1000元交給何人？）王
      仔」等語。（見中檢97年度他字第1870號卷第67頁）
（六）證人癸○○於97年5月21日警詢中供稱：
      「（你施打之上述毒品是向何人所購得？時間、地點、價
      格及次數為何？）一級毒品海洛因都是綽號王哥庚○○提
      供給我施用，我從1 月開始在太平市○○路及臺中市○○
      路租屋處，平均一星期王哥庚○○會提供2 次毒品給我施
      用。因我與綽號王哥庚○○是同居關係，所以我沒有拿錢
      給王哥庚○○。」、「（你可以詳述一下王哥庚○○提供
      毒品給你的過程？）他想到時就提供給我，有時我毒癮發
      作時也會提供我毒品施用」等語。（見中縣警刑大偵一字
      第0970009359號卷第62頁至第68頁）
二、此外並有當場扣得被告所有之海洛因20包（鑑定後合計淨重
    3.96公克，空包裝總重5.07公克）、行動電話0000000000號
    通聯紀錄、通訊監察譯文、現場勘查照片、搜索筆錄、扣押
    筆錄、查獲現場圖等物可證。而扣案之海洛因毒品，經送請
    鑑定結果，認「送驗粉末檢品20包均含第一級第六項毒品海
    洛因成分，合計淨重3.96公克（空包裝總重5.07公克），純
    度36.53%，純質淨重1.45公克。」，有法務部調查局濫用藥
    物實驗室97年7月8日調科壹字第09723029120 號鑑定書一紙
    在卷可參。足見被告之自白與事實相符，堪以採信，從而，
    本件事證明確，被告有如附表一、二所示之販賣及轉讓第一
    級毒品海洛因之犯行均洵堪認定。
三、按海洛因係毒品危害防制條例第2條第2項第1 款所管制之第
    一級毒品，不得非法持有、施用、轉讓或販賣。核被告如附
    表一編號一至十二、如附表二編號一所為，係分別犯毒品危
    害防制條例第4條第1項之販賣第一級毒品罪及同條例第8 條
    第1項之轉讓第一級毒品罪。
（一）被告多次供販賣、轉讓而持有第一級毒品及多次轉讓而持
      有第一級毒品之低度行為，應為其販賣第一級毒品及轉讓
      第一級毒品之高度行為所吸收，就其持有第一級毒品罪部
      分，不另論罪。
（二）被告以平均每星期無償提供2 次毒品予同居女友癸○○之
      頻率轉讓第一級毒品海洛因，顯係基於同一轉讓第一級毒
      品海洛因犯意下之接續行為，僅侵害一個法益，為接續犯
      ，只論以單純一罪。
（三）被告所犯上開十三罪，犯意各別，行為互殊，犯罪構成要
      件亦不同，應予分論併罰。
（四）被告就如附表一所示之販賣第一級毒品海洛因之犯行，與
      真實姓名不詳之成年男子間，有犯意聯絡及行為分擔，皆
      為共同正犯。
（五）被告前因槍砲彈藥刀械管制條例及毒品危害防制條例案件
      ，經本院以93年度訴字第3085號、93年訴字第2939號判決
      分別判處有期徒刑1年6月、8月、3月確定，經合併定其應
      執行刑為2年3月，於95年12月14日因縮短刑期假釋出監，
      本應至96年7 月19日假釋期間始行屆滿。嗣被告又因另案
      遭撤銷假釋，原應入監執行所餘殘刑，惟適逢中華民國96
      年罪犯減刑條例於96年7 月16日正式施行，被告所犯上開
      各罪遂由本院以97年度聲減字第106 號裁定均予減刑，各
      減為有期徒刑9月、4月、1 月15日，並定應執行刑為有期
      徒刑1年1月15日確定，惟被告於95年12月14日假釋出監時
      業已執行1年6月12日，因其減刑前已執行之刑期經折抵後
      ，已逾法院所諭知上開減刑後之刑期，而免予執行上開殘
      刑，是其有期徒刑已執行完畢，有刑案資料查註紀錄表及
      臺灣高等法院被告前科紀錄表在卷可稽。其於五年內故意
      再犯本件有期徒刑以上之罪，為累犯，就法定刑為有期徒
      刑、罰金刑部分加重其刑，至於所犯販賣第一級毒品罪之
      法定本刑為死刑、無期徒刑部分，則依刑法第64條第1 項
      、第65條第1項規定不得加重其刑。
（六）又販賣第一級毒品罪之最輕法定本刑為無期徒刑，且同為
      販賣第一級毒品之人，其原因動機不一，犯罪情節未必盡
      同，或有大盤毒梟者，亦有中、小盤之分，其販賣行為對
      國民健康所造成危害程度自屬有異，法律科處此類犯罪，
      所設之法定最低本刑卻同為「無期徒刑」，不可謂不重。
      於此情形，倘依其情狀處以較輕之徒刑，即足以懲儆，並
      可達防衛社會之目的者，自非不可依客觀之犯行與主觀之
      惡性二者加以考量其情狀有無可憫恕之處，而適用刑法第
      59條之規定酌量減輕其刑，期使個案裁判之量刑，能斟酌
      至當，符合比例原則。本件被告販賣第一級毒品部分，無
      視國家對於杜絕毒品危害之禁令，其行為固屬不當，應予
      非難，然被告每次交易之毒品數量及實際販毒所得均不多
      ，相較於長期大量販賣毒品之大盤毒梟或「中盤」毒販而
      言，所為對社會治安及國民健康之危害顯然較為輕微，是
      從被告犯案情節觀之，倘仍遽處以販賣第一級毒品之最低
      刑度，尚屬情輕法重，且難謂符合罪刑相當性及比例原則
      ，更無從與大毒梟之惡行有所區隔，是其上開販賣第一級
      毒品之犯罪情狀相較於法定之重刑，在客觀上足以引起一
      般人之同情，情節尚堪憫恕，爰就其所犯如附表一編號一
      至十二所示販賣第一級毒品罪部分均酌減其刑，且就此部
      分同時具有加重及減輕事由，就法定刑為罰金刑部分應依
      刑法第71條第1 項規定先加後減，至法定本刑為死刑、無
      期徒刑部分，僅予減輕其刑。
（七）爰審酌被告販賣第一級毒品，足以使購買之人施用後，導
      致精神障礙與性格異常，甚至造成人民生命健康受損之危
      險以及成癮性，嚴重戕害國人身體健康，且危害社會安全
      ，復足以對自身健康造成戕害，直至調查證據完畢後方承
      認犯行，販賣所得之款項非鉅，及其犯罪手段、素行、販
      賣第一級毒品之次數、轉讓第一級毒品之頻率，認為公訴
      人請求判處無期徒刑尚屬過重等一切情狀，分別量處如主
      文所示之刑，並定其應執行刑，以示懲儆。至公訴人另請
      求諭知刑前強制工作，然保安處分係對受處分人將來之危
      險性所為拘束其身體、自由等之處置，以達教化與治療之
      目的，為刑罰之補充制度。本諸法治國家保障人權之原理
      及刑法之保護作用，其法律規定之內容，應受比例原則之
      規範，使保安處分之宣告，與行為人所為行為之嚴重性、
      行為人所表現之危險性，及對於行為人未來行為之期待性
      相當，司法院大法官會議釋字第四七一號解釋文闡述至明
      。雖被告先前有涉犯毒品危害防制條例之前科紀錄，然此
      情節已為本院量刑時予以審酌，且經由本案有期徒刑之適
      當執行後，尚非全然不能對其產生矯正策勵之影響，就被
      告未來發展仍具可期待性，而被告因涉本案毒品危害防制
      條例犯行，已經本院判處如主文所示之重刑，應認足收遏
      止並矯治其犯罪行為之效果，本院認尚無令被告於刑前強
      制工作之必要，爰不諭知於刑之執行前令入勞動場所強制
      工作，併此敘明。
四、沒收之宣告
（一）按毒品危害防制條例第19條第1 項規定，犯販賣毒品罪者
      ，其犯罪所得之財物均沒收之，係採義務沒收主義。故販
      賣毒品所得之對價，不問其中成本若干，利潤多少，均應
      全部諭知沒收，貫徹政府查禁煙毒之決心，以符立法本旨
      （最高法院91年度臺上字第2419號判決意旨參照）。又共
      同正犯之犯罪所得為現款時，因係合併計算，且於全部或
      一部不能沒收時，以其財產抵償之，為避免執行時發生重
      覆沒收、抵償之情形，故各共同正犯之間係採連帶沒收主
      義，於裁判時諭知連帶沒收（最高法院97年度臺上字第53
      號刑事判決參照）。故被告先後販賣如附表一編號一至編
      號十二之第一級毒品所得，合計1 萬6300元，雖未據扣案
      ，仍均應依該條例第19條第1 項之規定分別宣告與上開真
      實姓名不詳之成年男子連帶沒收，如全部或一部不能沒收
      時，以其財產連帶抵償之。
（二）扣案之被告所有三星手機一支（序號000000000000000，
      含門號0000000000之SIM卡1張）、BENQ廠牌手機一支（序
      號000000000000000）及NOKIA手機一支（序號0000000000
      0 0000）係供販賣第一級毒品犯罪所用，應依毒品危害防
      制條例第19條第1項之規定諭知沒收（最高法院94年度臺
      上字第3191號判決要旨參照）。又扣案之海洛因20包（鑑
      定後合計淨重3.96公克，空包裝總重5.07公克），為被告
      所有，應依毒品危害防制條例第18條第1項前段之規定，
      沒收銷燬之。
（三）至扣案之甲基安非他命1包（毛重0.7公克）固為被告所有
      ，惟其販賣第二級毒品甲基安非他命部分，經本院判決無
      罪，詳如後述，公訴人並無主張係被告單純持有第二級毒
      品甲基安非他命，抑或意圖販賣而持有上開毒品，或供自
      己施用而持有？就此部分本院自不予諭知沒收銷毀，應由
      檢察官另為適法之處裡，併此敘明。
、無罪部分：
一、公訴意旨另以：
    被告庚○○（綽號：王哥；兄仔），基於販賣第一級毒品、
    第二級毒品之犯意，先後為下列販賣第一級毒品海洛因、第
    二級毒品甲基安非他命犯行：
（一）於96年11月15日20時許，在臺中市（起訴書誤載為臺中縣
      太平市○○○○路與太原路口之便利商店門口，以1000元
      代價，販賣第二級毒品甲基安非他命予證人甲○○，並於
      同日親自在上開地點，交付上開甲基安非他命予證人甲○○並收取價款。
（二）於97年6月3日，以手機門號0000000000號聯絡證人乙○○
      （起訴書誤載為吳哲甫，業經到庭實行公訴之檢察官於97
      年8 月18日當庭更正）所使用之手機門號0000000000號，
      並以5000元代價，販賣第一級毒品海洛因予證人乙○○；
      以3000元代價，販賣第二級毒品甲基安非他命予證人乙○○，且由被告庚○○親自於同日，在臺中市之國立臺灣美
      術館附近，交付上開海洛因及甲基安非他命予證人乙○○
      並當場收取價款。
      因認被告涉有毒品危害防制條例第4 條第1項、第2項販賣
      第一、二級毒品罪嫌云云。
二、按犯罪事實應依證據認定之，無證據不得認定犯罪事實，刑
    事訴訟法第154條第2項定有明文；且認定不利於被告之事實
    ，須依積極證據，苟積極證據不足為不利於被告事實之認定
    時，即應為有利於被告之認定，更不必有何有利之證據，亦
    有最高法院30年上字第816 號判例可資參照。次按刑事訴訟
    法第161條已於91年2月8日修正公布，修正後同條第1項規定
    ：檢察官就被告犯罪事實，應負舉證責任，並指出證明之方
    法。因此，檢察官對於起訴之犯罪事實，應負提出證據及說
    服之實質舉證責任。倘其所提出之證據，不足為被告有罪之
    積極證明，或其闡明之證明方法，無從說服法官以形成被告
    有罪之心證，基於無罪推定之原則，自應為被告無罪判決之
    諭知，亦有最高法院92年臺上字第1288號判例可資參照。
三、公訴人認被告庚○○涉有前揭販賣第二級毒品甲基安非他命
    予甲○○及販賣第一、二級毒品海洛因、甲基安非他命予乙○○等犯行，無非係以證人甲○○於警詢、審判中及證人乙○○於警詢、偵訊中之證述內容，為其主要依據。訊據被告
    庚○○則堅決否認有何公訴意旨載稱之上開販賣第二級毒品
    甲基安非他命予甲○○及販賣第一、二級毒品海洛因、甲基
    安非他命予乙○○之犯行，辯稱：就公訴意旨（一）部分，
    安非他命部分是甲○○打電話給伊，伊帶藥頭去便利商店等
    甲○○，甲○○將錢直接交給藥頭，毒品是藥頭拿給伊，伊
    推回去，藥頭才自己交毒品給甲○○，藥頭叫「阿川」，瘦
    瘦的，年約30餘歲，是伊載藥頭到現場的，伊只負責幫甲○○介紹藥頭，載藥頭到現場；就公訴意旨（二）部分，因97
    年6月3日號伊的0000000000號行動電話已經停用，該行動電
    話門號伊也沒有借他人使用過，都只有伊一個持有使用，伊
    記得該門號應該是於97年5 月底就沒有再使用，且伊不曾跟
    乙○○約在臺中市美術館見面過，實則乙○○為伊毒品來源
    之上手，是乙○○告訴伊如有朋友需要毒品，可透過伊介紹
    向他拿毒品，起訴書所載甲○○、丁○○、丙○○、戊○○
    、辛○○等人，都是由伊向乙○○拿取毒品，交由上開等人
    ，伊再將渠等交付購買毒品之款項交給乙○○，以求可向乙○○積欠買受毒品之款項或由其提供較高純度毒品之利益等
    語。
四、經查：
（一）公訴人所指被告涉犯上開販賣第二級毒品予證人甲○○及
      販賣第一、二級毒品予證人乙○○之犯行，除證人即施用
      毒品者甲○○、乙○○所證述之購毒情節外，並無其他積
      極證據足以補強彼等二位證人所言之真實性。且卷附之00
      00000000號行動電話通訊監察譯文中，亦無關於被告庚○○在96年11月15日於臺中市○○○路與太原路口之便利商
      店門口販賣第二級毒品甲基安非他命予甲○○，及在97年
      6月3日於臺中市之國立美術館販賣第一、二級毒品海洛因
      、甲基安非他命予乙○○之對話內容，此與前揭業經本院
      論罪科刑之被告販賣第一級毒品罪行部分，或經被告自白
      犯罪，或有通訊監察譯文完整紀錄被告接洽購毒事宜之情
      形迥然有別，已難遽為相同之認定。按施用毒品者所稱其
      向某人買受毒品之指證，不得作為有罪判決之唯一證據，
      仍須調查其他必要之證據，以察其是否與事實相符，為本
      院歷年來之見解，良以毒品買受者之指證，其憑信性於通
      常一般人已有所懷疑，尚難確信其為真實。況依毒品危害
      防制條例第17條之規定，其供出毒品來源而破獲者，復得
      減輕其刑，則其指證之真實性猶有疑慮，是施用毒品者之
      指證，其真實性有待其他必要證據加以補強。茲所謂必要
      之補強證據，固不以證明販賣毒品犯罪構成要件之全部事
      實為必要，但以與施用者之指證具有相當之關聯性為前提
      ，其經與施用者之指證綜合判斷，已達於通常一般人均不
      致有所懷疑，而得確信施用者之指證為真實者，始得為有
      罪之認定，此為無罪推定原則之必然推演（最高法院89年
      度臺上字第4173號、93年度臺上字第6750號刑事判決意旨
      參照）。則公訴意旨所指之被告上開販賣毒品犯行，在施
      用毒品者所為指證欠缺其他必要證據加以補強之情形下，
      其證述內容之真實性容有疑慮，本院自難率為不利被告之
      認定。
（二）又證人甲○○雖於警詢及97年9 月22日本院審理中指稱，
      有於起訴書所載之時、地向被告庚○○購買甲基安非他命
      之事實，先於警詢中指稱：96年11月15日其於臺中市○○○路與太原路口的便利商店門口，以1000元向被告購得1
      小包安非他命，被告開福特車來，當時坐在車上，渠站在
      車旁，一手交錢一手交毒品後，雙方各自迅速離開現場等
      語，惟證人甲○○於97年9 月22日本院審理時則證稱：當
      天被告沒有下車，是渠上車坐在庚○○的轎車的副駕駛座
      ，當時被告車子後座並沒有人。其當時是交1000元給被告
      買甲基安非他命，被告交1 包1000元量的甲基安非他命給
      我等語，是以證人甲○○先後就購毒時是否上車交易之情
      節所言尚非全然相符。況證人甲○○於97年3 月26日遭警
      拘提，因涉及施用毒品案件，必知供出毒品來源可獲減刑
      之優惠，其證言應與其自身權益攸關，故其證述自應詳究
      其對此親歷之事實，供述有無矛盾瑕疵或與情理相悖之處
      ，以定其證言本身在證據價值上之可信度，是其證言既有
      上述矛盾瑕疵可指，自不得以其單一證述內容，即認定被
      告確涉有上開犯行。
（三）至於證人乙○○前於警、偵訊中指稱其確曾於97年6月3日
      向被告購買海洛因及甲基安非他命毒品云云，然據其於偵
      訊中證述：其毒品來源是向一個綽號叫「王哥」的人買的
      ，電話0000000000，其電話0000000000，於97年6月3日跟
      他買這2 包毒品，海洛因跟他買5000元，安非他命買3000
      元，交易地點為美術館就是五權西路正門云云，與其於警
      詢供述：伊於97年6月3日15時許，在臺中市○區○○○路
      一段與美村路口（美術館）前，向綽號王哥的男子以3000
      元購得2 包安非他命毒品，是伊在逛美術館時遇見就向他
      購買的（因王哥經常在美術館一帶），其不知綽號王哥的
      男子真實姓名年籍，其遇見他時都是徒步出現碰見的云云
      。是關於購買毒品時是否有以電話聯繫交易之情，所供即
      有出入，而其於警詢未供述該次亦曾向被告購買海洛因施
      用，於其偵訊證述聯絡購買毒品之0000000000行動電話，
      亦為被告否認使用，經查詢該門號申辦人為游周美理，與
      被告亦未見有何關聯性。次查，被告庚○○所使用之行動
      電話0000000000號已於97年5 月26日申請掛失停話，有97
      年8月22日台灣大哥大股份有限公司法大字097083008號書
      函在卷可佐，是被告庚○○並無以上開0000000000門號於
      97年6月3日與證人乙○○交易毒品之可能，且亦確無通聯
      記錄或監聽譯文足資證明確係有聯絡購買毒品之事實。況
      證人乙○○於本院審訊中多次傳拘未到，無法賦予被告有
      與證人乙○○對質詰問之機會，而證人乙○○之上開警詢
      供述，因屬被告以外之人於審判外之陳述，依刑事訴訟法
      第159條第1項之規定，顯無證據能力；其上開偵訊證述，
      固有具結，然既有上述矛盾瑕疵，自有顯不可信之情形，
      依刑事訴訟法第159 條之1第2項之規定，亦應認不得採為
      證據使用，是此部分犯行，因無其他客觀積極證據足以證
      明，已無從據為認定被告有罪之堅實基礎。
（四）綜上所陳，公訴意旨前揭所認被告涉犯如附表三之犯罪事
      實非無可議，尚非可採。此外，復查無其他積極證據足認
      被告確有公訴意旨所載稱之上開如附表三販賣第一、二級
      毒品海洛因、甲基安非他命之犯行，不能證明其犯罪，揆
      諸前揭法條及判例意旨，就此部分應為被告無罪之諭知。
      至於公訴人雖請求再次傳訊證人乙○○到庭，惟證人乙○○，迭經本院傳、拘未獲，客觀上顯有不能於審判中到庭
      接受詰問之情形，且本件事證已臻明確，自無調查之必要
      ，爰依刑事訴訟法第163條之2第2項第3款予以駁回，附此
      敘明。
據上論斷，應依刑事訴訟法第299條第1項前段，第301條第1項，
毒品危害防制條例第4條第1項、第8條第1項、第18條第1 項前段
、第19條第1項，刑法第11條、第28條、第47條第1項、第59條、
第64條第1項、第65條第1項、第71條第1項、第51條第5款，判決
如主文。
本案經檢察官己○○到庭執行職務。
中    華    民    國    97    年    11    月    13    日
                  刑事第三庭  審判長法  官  周瑞芬
                                    法  官  楊曉惠
                                    法  官  黃松竹
上正本證明與原本無異。
如不服本判決，應於送達後10日內向本院提出上訴狀（須附繕本
），上訴於臺灣高等法院臺中分院。
上訴書狀如未敘述理由，應於上訴期間屆滿後20日內補提理由書
於本院。
                                    書記官  黃毅皓
中    華    民    國    97    年    11    月    13    日
附錄論罪科刑法條全文
毒品危害防制條例第4條
製造、運輸、販賣第一級毒品者，處死刑或無期徒刑；處無期徒
刑者，得併科新臺幣1000萬元以下罰金。
製造、運輸、販賣第二級毒品者，處無期徒刑或7年以上有期徒
刑，得併科新臺幣700萬元以下罰金。
製造、運輸、販賣第三級毒品者，處5年以上有期徒刑，得併科
新臺幣500萬元以下罰金。
製造、運輸、販賣第四級毒品者，處3年以上10年以下有期徒刑
，得併科新臺幣300萬元以下罰金。
製造、運輸、販賣專供製造或施用毒品之器具者，處1年以上7年
以下有期徒刑，得併科新臺幣100萬元以下罰金。
前5項之未遂犯罰之。
毒品危害防制條例第8條
轉讓第一級毒品者，處1年以上7年以下有期徒刑，得併科新臺幣
100萬元以下罰金。
轉讓第二級毒品者，處6月以上5年以下有期徒刑，得併科新臺幣
70萬元以下罰金。
轉讓第三級毒品者，處3年以下有期徒刑，得併科新臺幣30萬元
以下罰金。
轉讓第四級毒品者，處1年以下有期徒刑，得併科新臺幣10萬元
以下罰金。
前4項之未遂犯罰之。
轉讓毒品達一定數量者，加重其刑至2分之1，其標準由行政院定
之。
附表一  被告庚○○販賣第一級毒品海洛因部分
┌─┬────┬─────┬────┬──────┬────┬────────┐
│編│販賣對象│   時間   │ 地點   │  交易過程  │販賣所得│所犯罪名及所處  │
│號│        │          │        │            │        │刑期            │
├─┼────┼─────┼────┼──────┼────┼────────┤
│1 │甲○○  │97年3月8日│臺中縣太│庚○○以所有│1000元  │共同販賣第一級毒│
│  │        │          │平市樹德│之門號098768│        │品，累犯，處有期│
│  │        │          │路加油站│2491號行動電│        │徒刑拾伍年貳月。│
│  │        │          │旁之當舖│話與甲○○所│        │與真實姓名不詳之│
│  │        │          │前      │使用之門號09│        │成年男子販賣毒品│
│  │        │          │        │00000000號行│        │所得新臺幣壹仟元│
│  │        │          │        │動電話聯絡  │        │連帶沒收，如一部│
│  │        │          │        │            │        │或全部不能沒收時│
│  │        │          │        │            │        │，以其財產抵償之│
│  │        │          │        │            │        │。              │
├─┼────┼─────┼────┼──────┼────┼────────┤
│2 │丁○○  │97年4月10 │臺中市旱│丁○○以公共│500元   │共同販賣第一級毒│
│  │        │日        │溪西路及│電話與庚○○│        │品，累犯，處有期│
│  │        │          │太原路口│所有之門號09│        │徒刑拾伍年貳月。│
│  │        │          │        │00000000號行│        │與真實姓名不詳之│
│  │        │          │        │動電話聯絡  │        │成年男子販賣毒品│
│  │        │          │        │            │        │所得新臺幣伍佰元│
│  │        │          │        │            │        │連帶沒收，如一部│
│  │        │          │        │            │        │或全部不能沒收時│
│  │        │          │        │            │        │，以其財產抵償之│
│  │        │          │        │            │        │。              │
├─┼────┼─────┼────┼──────┼────┼────────┤
│3 │丁○○  │97年4月29 │臺中市力│丁○○以0425│1000元  │共同販賣第一級毒│
│  │        │日（此部分│行國小對│322677、0423│        │品，累犯，處有期│
│  │        │係到庭實行│面之郵局│601994、0423│        │徒刑拾伍年貳月。│
│  │        │公訴之檢察│        │602904與曾德│        │與真實姓名不詳之│
│  │        │官於97年10│        │雄所有之門號│        │成年男子販賣毒品│
│  │        │月23日當庭│        │0000000000號│        │所得新臺幣壹仟元│
│  │        │追加起訴）│        │行動電話聯絡│        │連帶沒收，如一部│
│  │        │          │        │            │        │或全部不能沒收時│
│  │        │          │        │            │        │，以其財產抵償之│
│  │        │          │        │            │        │。              │
├─┼────┼─────┼────┼──────┼────┼────────┤
│4 │丁○○  │97年5月9日│臺中市旱│丁○○以0425│800元   │共同販賣第一級毒│
│  │        │（此部分係│溪西路及│316622與曾德│        │品，累犯，處有期│
│  │        │到庭實行公│太原路口│雄所有之門號│        │徒刑拾伍年貳月。│
│  │        │訴之檢察官│        │0000000000號│        │與真實姓名不詳之│
│  │        │於97年10月│        │行動電話聯絡│        │成年男子販賣毒品│
│  │        │23日當庭追│        │            │        │所得新臺幣捌佰元│
│  │        │加起訴）  │        │            │        │連帶沒收，如一部│
│  │        │          │        │            │        │或全部不能沒收時│
│  │        │          │        │            │        │，以其財產抵償之│
│  │        │          │        │            │        │。              │
├─┼────┼─────┼────┼──────┼────┼────────┤
│5 │丁○○  │97年5月13 │臺中市旱│丁○○以0422│1000元  │共同販賣第一級毒│
│  │        │日（起訴書│溪西路及│417494、0424│        │品，累犯，處有期│
│  │        │原誤載為97│太原路口│361454與曾德│        │徒刑拾伍年貳月。│
│  │        │年5月10日 │        │雄所有之門號│        │與真實姓名不詳之│
│  │        │上午7時許 │        │0000000000號│        │成年男子販賣毒品│
│  │        │，業經到庭│        │行動電話聯絡│        │所得新臺幣壹仟元│
│  │        │實行公訴之│        │            │        │連帶沒收，如一部│
│  │        │檢察官於97│        │            │        │或全部不能沒收時│
│  │        │年10月23日│        │            │        │，以其財產抵償之│
│  │        │當庭更正）│        │            │        │。              │
├─┼────┼─────┼────┼──────┼────┼────────┤
│6 │丁○○  │97年5月14 │臺中市旱│丁○○以0425│原約定販│共同販賣第一級毒│
│  │        │日（此部分│溪西路及│322677、0424│賣2000元│品，累犯，處有期│
│  │        │係到庭實行│太原路口│360494與曾德│，雖已交│徒刑拾伍年貳月。│
│  │        │公訴之檢察│        │雄所有之門號│付海洛因│                │
│  │        │官於97年10│        │0000000000號│，但尚未│                │
│  │        │月23日當庭│        │行動電話聯絡│給付貨款│                │
│  │        │追加起訴）│        │            │        │                │
├─┼────┼─────┼────┼──────┼────┼────────┤
│7 │丙○○  │97年4月29 │臺中市環│庚○○以所有│3000元  │共同販賣第一級毒│
│  │        │日        │中路之果│之門號098768│        │品，累犯，處有期│
│  │        │          │菜市場加│2491號行動電│        │徒刑拾伍年貳月。│
│  │        │          │油站    │話與丙○○所│        │與真實姓名不詳之│
│  │        │          │        │使用之門號09│        │成年男子販賣毒品│
│  │        │          │        │00000000號行│        │所得新臺幣仟元│
│  │        │          │        │動電話聯絡  │        │連帶沒收，如一部│
│  │        │          │        │            │        │或全部不能沒收時│
│  │        │          │        │            │        │，以其財產抵償之│
│  │        │          │        │            │        │。              │
├─┼────┼─────┼────┼──────┼────┼────────┤
│8 │丙○○  │97年4月30 │臺中市環│庚○○以所有│3000元  │共同販賣第一級毒│
│  │        │日        │中路之果│之門號098768│        │品，累犯，處有期│
│  │        │          │菜市場加│2491號行動電│        │徒刑拾伍年貳月。│
│  │        │          │油站    │話與丙○○所│        │與真實姓名不詳之│
│  │        │          │        │使用之門號09│        │成年男子販賣毒品│
│  │        │          │        │00000000號行│        │所得新臺幣仟元│
│  │        │          │        │動電話聯絡  │        │連帶沒收，如一部│
│  │        │          │        │            │        │或全部不能沒收時│
│  │        │          │        │            │        │，以其財產抵償之│
│  │        │          │        │            │        │。              │
├─┼────┼─────┼────┼──────┼────┼────────┤
│9 │丙○○  │97年5月   │臺中市環│庚○○以所有│2000元  │共同販賣第一級毒│
│  │        │15日      │中路之果│之門號098768│        │品，累犯，處有期│
│  │        │          │菜市場加│2491號行動電│        │徒刑拾伍年貳月。│
│  │        │          │油站    │話與丙○○所│        │與真實姓名不詳之│
│  │        │          │        │使用之門號09│        │成年男子販賣毒品│
│  │        │          │        │00000000號行│        │所得新臺幣貳仟元│
│  │        │          │        │動電話聯絡  │        │連帶沒收，如一部│
│  │        │          │        │            │        │或全部不能沒收時│
│  │        │          │        │            │        │，以其財產抵償之│
│  │        │          │        │            │        │。              │
├─┼────┼─────┼────┼──────┼────┼────────┤
│10│戊○○  │97年4月29 │臺中市之│庚○○以所有│1000元  │共同販賣第一級毒│
│  │        │日        │大功圓KT│之門號098768│        │品，累犯，處有期│
│  │        │          │V附近   │2491號行動電│        │徒刑拾伍年貳月。│
│  │        │          │        │話與戊○○所│        │與真實姓名不詳之│
│  │        │          │        │使用之門號09│        │成年男子販賣毒品│
│  │        │          │        │00000000號行│        │所得新臺幣壹仟元│
│  │        │          │        │動電話聯絡  │        │連帶沒收，如一部│
│  │        │          │        │            │        │或全部不能沒收時│
│  │        │          │        │            │        │，以其財產抵償之│
│  │        │          │        │            │        │。              │
├─┼────┼─────┼────┼──────┼────┼────────┤
│11│戊○○  │97年4月30 │臺中市之│庚○○以所有│2000元  │共同販賣第一級毒│
│  │        │日        │義大利汽│之門號098768│        │品，累犯，處有期│
│  │        │          │車旅館附│2491號行動電│        │徒刑拾伍年貳月。│
│  │        │          │近      │話與戊○○所│        │與真實姓名不詳之│
│  │        │          │        │使用之門號09│        │成年男子販賣毒品│
│  │        │          │        │00000000號行│        │所得新臺幣貳仟元│
│  │        │          │        │動電話聯絡  │        │連帶沒收，如一部│
│  │        │          │        │            │        │或全部不能沒收時│
│  │        │          │        │            │        │，以其財產抵償之│
│  │        │          │        │            │        │。              │
├─┼────┼─────┼────┼──────┼────┼────────┤
│12│辛○○  │97年5月7日│臺中市興│庚○○以所有│1000元  │共同販賣第一級毒│
│  │        │          │進路及東│之門號098768│        │品，累犯，處有期│
│  │        │          │光路之屠│2491號行動電│        │徒刑拾伍年貳月。│
│  │        │          │宰場附近│話與辛○○所│        │與真實姓名不詳之│
│  │        │          │        │使用之門號09│        │成年男子販賣毒品│
│  │        │          │        │00000000號行│        │所得新臺幣壹仟元│
│  │        │          │        │動電話聯絡  │        │連帶沒收，如一部│
│  │        │          │        │            │        │或全部不能沒收時│
│  │        │          │        │            │        │，以其財產抵償之│
│  │        │          │        │            │        │。              │
├─┴────┴─────┴────┴──────┴────┴────────┤
│販賣所得合計：16,300元                                                      │
└──────────────────────────────────────┘
附表二 被告庚○○轉讓第一級毒品海洛因部分
┌─┬────┬────────┬───────────┬──────────┐
│編│轉讓對象│    時間        │         地點         │所犯罪名及所處刑期  │
│號│        │                │                      │                    │
├─┼────┼────────┼───────────┼──────────┤
│1 │癸○○  │自97年1月開始， │臺中縣太平市○○路249 │轉讓第一級毒品，累犯│
│  │        │平均1星期轉讓第 │號及臺中市○區○○路三│，處有期徒壹年陸月。│
│  │        │一級毒品海洛因2 │段266號10樓之2        │                    │
│  │        │次              │                      │                    │
└─┴────┴────────┴───────────┴──────────┘
附表三  無罪部分
┌─┬────┬───┬─────┬────┬───────┬────┬────┐
│編│販賣對象│ 時間 │  地點    │販賣毒品│交易過程      │販賣所得│起訴罪嫌│
│號│        │      │          │        │              │        │        │
├─┼────┼───┼─────┼────┼───────┼────┼────┤
│1 │甲○○  │96年11│臺中市（起│第二級毒│庚○○以手機門│1000元  │毒品危害│
│  │        │月15日│訴書誤載為│品甲基安│號0000000000號│        │防制條例│
│  │        │      │臺中縣太平│非他命  │行動電話與王杏│        │第4條第2│
│  │        │      │市）旱溪東│        │瑜所使用之門號│        │項      │
│  │        │      │路與太原路│        │0000000000號行│        │        │
│  │        │      │口之便利商│        │動電話聯絡    │        │        │
│  │        │      │店門口    │        │              │        │        │
├─┼────┼───┼─────┼────┼───────┼────┼────┤
│2 │乙○○  │97年6 │臺中市之臺│第一級毒│庚○○以手機門│5000元  │毒品危害│
│  │（起訴書│月3日 │灣國立美術│品海洛因│號0000000000號│        │防制條例│
│  │誤載為吳│      │館附近    │        │行動電話與吳哲│        │第4條第1│
│  │哲甫，業│      │          │        │嘉所使用之門號│        │項      │
│  │經到庭實│      │          │        │0000000000號行│        │        │
│  │行公訴之│      │          │        │動電話聯絡    │        │        │
│  │檢察官於│      │          │        │              │        │        │
│  │97年8月 │      │          │        │              │        │        │
│  │18日當庭│      │          │        │              │        │        │
│  │更正）  │      │          │        │              │        │        │
├─┼────┼───┼─────┼────┼───────┼────┼────┤
│3 │乙○○  │97年6 │臺中市之臺│第二級毒│庚○○以手機門│3000元  │毒品危害│
│  │（起訴書│月3日 │灣國立美術│品甲基安│號0000000000號│        │防制條例│
│  │誤載為吳│      │館附近    │非他命  │行動電話與吳哲│        │第4條第2│
│  │哲甫，業│      │          │        │嘉所使用之門號│        │項      │
│  │經到庭實│      │          │        │0000000000號行│        │        │
│  │行公訴之│      │          │        │動電話聯絡    │        │        │
│  │檢察官於│      │          │        │              │        │        │
│  │97年8月 │      │          │        │              │        │        │
│  │18日當庭│      │          │        │              │        │        │
│  │更正）  │      │          │        │              │        │        │
└─┴────┴───┴─────┴────┴───────┴────┴────┘


司法院資訊處製作；財團法人民間司法改革基金會備份。
